Inventaris van de archieven van de Rijksbureaus voor Textiel, 1939-1955
Nationaal Archief, Den Haag
- RIJKSBUREAU VOOR TEXTIEL, KANTOOR ARNHEM 1939-1955, 1.
  - NAAR ONDERWERP INGEDEELDE STUKKEN, 1.2
    - TAAKUITOEFENING, 1.2.2
      - Taakuitoefening op basis van de Distributiewet 1939, de productbeschikking(en) en de distributiebeschikking(en), 1.2.2.1
        - Uitvoering van product- en distributiebeschikkingen, 1.2.2.1.2
          - Interne nota's, verslagen en krantenknipsels betreffende linnen, 1939-1943.; 146; 1 omslag
          - Interne nota's, verslagen en krantenknipsels betreffende kunstzijde, 1939-1944.; 147; 1 omslag
          - Stukken betreffende (re)organisatie en positie van de lompenhandel, 1945-1950.; 148; 1 pak
          - Stukken betreffende de distributie, handel, uitvoer en prijsvaststelling van katoenemballage, 1948-1950.; 149; 1 omslag
        - Inschrijving van ondernemingen, 1.2.2.1.3
          - Lijsten van ingeschrevenen bij de secties Kunstzijde en Linnen die tevens in het bezit zijn van een geldige algemene vergunning tot het kopen, verkopen, bewerken, verwerken, vervoeren en afleveren van kunstzijde en linnen, 1940.; 150; 1 omslag
        - Onderzoek naar voorraden, productie, verwerking en gebruik, 1.2.2.1.4
          - Overzichten en staten van voorraden, verbruik en in- en uitvoer van grondstoffen en producten, 1939-1955.; 151-163; 5 pakken en 8 omslagen
            - Boekbindersgaas en -linnen en pyjamaflanel, 151
            - Diverse grondstoffen en producten, 152
            - Garens, 153
            - Hardvezelproducten van sisal en manilla, 154; pak
            - Katoen, 155; pak
            - Katoenafval, 156
            - Lompen, 157
            - Nylongarens, 158
            - Papieren grondstoffen voor textielverwerking, 159; pak
            - Plantaardige vezels, 160
            - Ruwe kapok, 161
            - Spinnerijgrondstoffen, met register, 162; pak
            - Verwerking van wollen garens, 163; pak
          - Staten van voorraden en verwerking, opgemaakt door de secties, 1941-1943.; 164-167; 1 pak en 4 omslagen
            - Sectie Jute, 164
            - Sectie Katoen, 165; pak
            - Sectie Kunstzijde, 166
            - Sectie Linnen, 167
          - Nota's, rapporten en vergaderverslagen over de beschikbaarheid en aankopen van grondstoffen en de afzet van producten, 1941-1948.; 168; 1 omslag
          - Staten van de vervaardigde artikelen door wevers gedurende de basisperiode 1 oktober 1939 - 13 april 1940, c. 1942.; 169; 1 omslag
          - Nota's en rapporten over de toestand van de Nederlandse textielindustrie en de positie ten opzichte van het buitenland, 1943-1953.; 170; 1 omslag
          - Staten van de Ondervakgroep Groothandel in Lompen met opgaven van de ontvangsten, afleveringen en van de voorraad van lompen en poetslappen, 1946-1952.; 171-172; 2 pakken
            - Lompen, 171
            - Poetslappen, 172
          - Staten van voorraden en mutaties van afvallen en hieruit vervaardigde producten bij handelaren en verwerkers (uitgezonderd spinners), 1947-1949.; 173; 1 omslag
          - Overzichten en staten ontvangen van de Vakgroepen Katoen-, Kunstzijde- en Linnenindustrie en het Rijksbureau voor Textiel te Den Haag betreffende het katoenverbruik in 1947, afgezet tegen de jaren 1934-1938, 1948.; 174; 1 omslag
          - Rapport over de investeringen van de katoen-, kunstzijde- en linnenindustrie over de jaren 1948-1952, 1949.; 175; 1 deel
          - Overzicht van de situatie van de grondstoffen ruwe katoen, ruwe jute, manilla, sisal, katoenen garens, jutegarens en jutezakken (nieuw en gebruikt) van de onder het rijksbureau ressorterende textielindustrie per 17 juni 1950, met geleidebrief, 176; 1 omslag
          - Rapport aan de directeur-generaal van Handel en Nijverheid over een informeel bezoek aan de N.V. Algemene Kunstzijde Unie en Twente, met bijlagen, 1952.; 177; 1 omslag
          - Verslag en een agenda van besprekingen met de Nederlandse Vereniging van Katoenspinners en met katoenwevers en rayonspinners betreffende de situatie in de katoensector, 1952.; 178; 1 omslag
          - Stukken betreffende het becommentariëren van een nota van het Economisch Technologisch Instituut Overijssel inzake de kokosweefindustrie in Nederland, 1954-1955.; 179; 1 omslag
        - Planning, 1.2.2.1.5
          - Stukken betreffende de samenstelling van het productplan, textielplan en invoer- en exportplan voor de jaren 1945-1950, 1945-1949.; 180; 1 pak
          - Planning voor de textielsector per 1 juli 1946, 181; 1 stuk
          - Stukken betreffende de planning van de productie, import, export en distributie van goederen en grondstoffen, 1947-1948.; 182; 1 pak
          - Rapport van het Centraal Planbureau betreffende de voorziening met textiel, met commentaar van de afdeling Secretariaat, 1949.; 183; 1 omslag
        - Toewijzing van voorraden, 1.2.2.1.6
          - Stukken betreffende de toewijzing en verdeling van grondstoffen ten behoeve van textielfabrikanten en andere verwerkende industrieën, 1945-1952.; 184; 1 pak
          - Verslagen van de 29e - 31e vergadering van de Commissie van Overleg inzake Vlas, 1946.; 185; 1 omslag
            Lid namens het rijksbureau J.T.J. den Burger.
          - Stukken betreffende de liquidatie van regeringsvoorraden ruwe katoen en de toewijzing van deze voorraden aan spinnerijen, 1946.; 186; 1 omslag
          - Staten met basisquota per firma, in eenheidskilogrammen voor de Bedrijfsgroepen Wevers, Bandwevers, Twijners en Brei-, Tricot-, Kousen- en Sokkenindustrie per vierwekelijkse periode, c. 1946.; 187; 1 omslag
          - Stukken betreffende de voorbereiding van een circulaire inzake afleveringsvoorschriften voor de industrie, 1947.; 188; 1 omslag
          - Stukken betreffende de toewijzing aan de diverse bedrijven van uit Zwitserland geïmporteerde chiappegarens, 1948-1949.; 189; 1 omslag
          - Stukken betreffende de verdeling van kokos, katoenen garens en weefsels, 1948-1949.; 190; 1 omslag
          - Stukken betreffende het onderzoek naar mogelijkheden tot vereenvoudiging van het systeem voor de verdeling van invoercontingenten, 1949.; 191; 1 omslag
        - Regeling van productie en vervoer, 1.2.2.1.7
          - Stukken betreffende de verdeling en raming van de garenproductie en de verdeling van orders in het kader van Bijzondere Opdrachten (B.O.-orders), 1946-1949.; 192; 1 pak
          - Stukken betreffende de exploitatie van de Katoenspinnerij Eilermark door de N.V. Spinnerij Tubantia voor rekening van de Nederlandse economie, 1947-1951.; 193; 1 omslag
          - Stukken betreffende het gebruik van een verschepingsclausule in katoencontracten met betrekking tot verschepingen uit de Verenigde Staten, 1952.; 194; 1 omslag
      - Uitvoering van aan het rijksbureau gedelegeerde taken, 1.2.2.2
        - Regeling van de in- en uitvoer, 1.2.2.2.1
          - Afwikkeling van regeringsaankopen, 1.2.2.2.1.1
            - Stukken betreffende de regeringsaankopen van ruwe katoen in het buitenland, 1945-1948.; 195; 1 omslag
          - Planning van in- en uitvoer. Voorbereiding handelsverdragen, 1.2.2.2.1.2
            - Verslag van een bespreking met de Abteilung Wirtschaft en vertegenwoordigers van de drie zogenaamde monopolie-firma's over de export van oude kleding naar Duitsland, 1944.; 196; 1 stuk
            - Circulaires en mededelingen aan de industrie betreffende de im- en export van textielgoederen, exportverplichtingen en wijziging van de contingentenlijsten, 1945-1953.; 197; 1 pak
            - Stukken betreffende het onderzoek naar de mogelijkheden van aankopen van katoenen en wollen garens via een verspinningscontract met de Italiaanse firma Maffeis, 1946-1947.; 198; 1 omslag
            - Stukken betreffende de invoer en verdeling van vulmaterialen, 1946-1949.; 199; 1 omslag
            - Stukken betreffende de behartiging van de belangen van Nederlandse bedrijven bij de totstandkoming van handelsverdragen, 1946-1951.; 200-203; 4 pakken
              Alfabetisch per land geordend.
              - Argentinië - Engeland, 200
                Hier Duitsland en Peru samen met Columbia en Cuba.
              - Finland - Italië, 201
              - Japan - Rusland, 202
                Hier ook Nederlands-Indië en Nederlandse Antillen, Russische Zone van Duitsland.
              - Spanje - Zwitserland, 203
            - Verslagen van vergaderingen met de Exportcommissie van de Vakgroep en de Vereniging van Werkgevers in de Bastvezelindustrie, 1946-1953.; 204; 1 omslag
            - Stukken betreffende de raming van de te verwachten export van Nederlandse producten voor toekomstige jaren "Long Term", afgeleid van de behaalde resultaten, 1948.; 205; 1 omslag
            - Stukken betreffende het meewerken aan het opstellen van import- en exportdesiderata voor handelsbesprekingen met Indonesië, 1948-1950.; 206; 1 omslag
            - Stukken betreffende de raming van de invoer bij de liberalisatie van het West-Europese handelsverkeer, 1949.; 207; 1 omslag
            - Stukken betreffende het opgeven aan de Centrale Dienst voor In- en Uitvoer van de in- en uitvoerwensen voor handelsverdragen met diverse landen, 1949-1950.; 208; 1 omslag
            - Stukken betreffende een congres van Nederlandse en Belgische textieldrukkers te Helmond, 1950.; 209; 1 omslag
            - Stukken betreffende de bestudering van de mogelijkheid de uitvoer naar Canada op te voeren, 1952.; 210; 1 omslag
            - Stukken betreffende het tegengaan van de invoer van bedrukte weefsels uit Hongarije en Tsjechoslowakije tegen dumpprijzen, 1952.; 211; 1 omslag
            - Rapporten van W. Kats betreffende de noodzakelijkheid voor singleweavers zich uit markttechnische overwegingen in te dekken op de termijnmarkt te New York voor de te verwachten prijsdalingen op de katoenmarkt en over de prijsontwikkeling voor ruwe katoen op de internationale markt, 1952.; 212; 1 stuk
            - Rapport aan de directeur-generaal over de gevoerde besprekingen in Australië over de im- en export, c. 1952.; 213; 1 stuk
            - Stukken betreffende onderzoek naar in- en uitvoer van rayonweefsels en -garens uit en naar Belgie en Luxemburg en behandeling van de problemen met Belgie over deze materie, 1952-1954.; 214-215; 2 pakken
              Bevat ook verslagen van Beneluxconferenties over dit onderwerp.
              - 1951 - aug. 1953, 214
              - sep. 1953 - 1954, 215
            - Rapport van W. Kats over de Dollar-deviezen regeling voor ruwe katoen voor het seizoen 1953-1954, 216; 1 omslag
            - Verkenningsstudie over de situatie van vlas op de internationale markt, 1954.; 217; 1 stuk
          - Contingentering en liberalisatie van het handelsverkeer, 1.2.2.2.1.3
            - Stukken betreffende de vaststelling van aankoopcontingenten van katoenen en jutegarens in België, met bijlagen, 1946-1948.; 218; 1 omslag
            - Stukken betreffende de contingentering van de in- en uitvoer van diverse producten alsmede overzichten van contingentsaldi, 1946-1954.; 219-225; 7 omslagen
              - Aankoop van naaimachines door fabrikanten, 219
              - Additioneel invoercontingent voor katoenen garens uit België, 220
              - Contingentsaldi, 221
              - Exportcontingent kokos- en sico-vloerbedekkingsartikelen naar België en Luxemburg, 222
              - Stand van de exportcontingenten, 223
              - Toewijzing exportcontingenten lompen, 224
              - Verdeling van de Franse invoercontingenten; enquête export naar Frankrijk, 225
            - Circulaire betreffende de dringende noodzakelijkheid van export met alle middelen naar Dollar-area op te voeren, met reacties van textielfabrikanten, 1951.; 226; 1 omslag
          - Uitgifte en administratie van in- en uitvoervergunningen, 1.2.2.2.1.4
            - Stukken betreffende de behandeling van aanvragen voor vergunningen voor im- en export van goederen, alsmede het handelsverkeer met het buitenland, 1947-1950.; 227; 1 pak
            - Instructies voor de behandeling van douane-facturen, invoervergunningen en exportverplichtingen, c. 1947-1950.; 228; 1 omslag
            - Stukken betreffende het verlenen van vergunningen tot invoer van Noord-Amerikaanse ruwe katoen aan diverse ondernemingen, 1949-1950.; 229; 1 omslag
              Voorbeelddossier.
            - Stukken betreffende het verlenen van invoer- en daaraan gekoppelde uitvoervergunningen aan N.V. P.F. van Vlissingen & Co's katoenfabrieken te Helmond, 1950.; 230; 1 omslag
            - Stukken betreffende het onderzoek naar het verschil tussen de Amerikaanse en Nederlandse administratie met betrekking tot de uitputting van de Nederlandse allocatie voor Amerikaanse katoen, 1950-1951.; 231; 1 omslag
            - Stukken betreffende de behandeling van aangelegenheden inzake invoerrechten op volle synthetische garens en vezels, 1950-1954.; 232; 1 omslag
            - Stukken betreffende het verzamelen van gegevens over bij handelaren met Frankrijk gereedstaande orders voor katoen-, rayon- en linnen weefsels ter verkrijging van invoervergunningen van Frankrijk, 1952.; 233; 1 omslag
            - Maandstaten van de sectie Confectie betreffende het aantal afgegeven invoervergunningen van kunstzijden weefsels uit Italië over de periode augustus 1952 - maart 1953, 1952-1953.; 234; 1 omslag
            - Stukken betreffende het goedkeuren van door textielfabrikanten ingediende calculaties van in- en verkoopkosten van rayonweefsels ter verkrijging van uitvoervergunningen, 1953-1954.; 235; 1 pak
          - Gegevensverzameling en rapportage over gerealiseerde in- en uitvoer, 1.2.2.2.1.5
            - Rapport van verrichte handelstransacties sedert de oprichting tot ultimo 1943, 1944.; 236; 1 stuk
            - Stukken betreffende de invoer van grondstoffen voor de touwfabrieken, 1945.; 237; 1 omslag
            - Stukken betreffende de invoer van plantaardige en dierlijke grondstoffen, alsmede de verdeling van deze grondstoffen, met bijlagen, 1946-1947.; 238; 1 pak
            - Staten van aankooprechten en geïmporteerde verfstoffen door de industrie, 1946-1947.; 239; 1 pak
            - Staten met gegevens over de invoer van koord en touw over de jaren 1938 en 1939, met geleidebrief, 1948.; 240; 1 omslag
            - Stukken betreffende de invoer van katoen uit India en Pakistan, 1948-1949.; 241; 1 omslag
            - Stukken betreffende import van katoenen garens door middel van loonverspinningstransacties, 1948-1949.; 242; 1 omslag
            - Stukken betreffende de totstandkoming van een overzicht van het ontstaan en de ontwikkeling van de re-exportverplichtingen en de overdrachtsprocedure van dergelijke verplichtingen, 1949.; 243; 1 omslag
            - Staten met gegevens over de export van jute-artikelen, 1950.; 244; 1 omslag
            - Staten van de gehele industriële in- en uitvoer naar industriële sector en de graad van bewerking over de jaren 1948-1954, met geleidebrieven, 1950-1954.; 245; 1 pak
              1951 Ontbreekt.
            - Stukken betreffende de opgaven van fabrikanten betreffende de export naar Zweden, 1951.; 246; 1 omslag
            - Stukken betreffende het verzamelen van gegevens van textielfabrikanten over de uitvoer naar Finland tegen betaling in "transferable" Pond-Sterling, 1951.; 247; 1 omslag
            - Staten van de Ondervakgroep Groothandel in Lompen betreffende verhandelde goederen, met geleidebrieven, 1951.; 248; 1 omslag
            - Staten van de in- en uitvoer van goederen over jaren 1950-1952, 1951-1952.; 249; 1 pak
            - Stukken betreffende de invoer van visnetten uit Duitsland en Japan, 1951-1953.; 250; 1 omslag
            - Stukken betreffende de uitvoer van textielproducten naar Frankrijk, 1952.; 251; 1 omslag
            - Stukken betreffende het verzamelen van gegevens van handelaren over lopende textielexportorders naar Suriname, 1952.; 252; 1 omslag
            - Staten met dagelijkse overzichten van de hoeveelheden en waarde van geëxporteerde textielproducten, 1952.; 253; 1 omslag
            - Registers van de uitvoer van 100% rayonweefsels, gemengde rayonweefsels en kokos naar België, 1953-1955.; 254; 1 pak
            - Stukken betreffende de aankoop van ruwe katoen uit Zuid-Amerika tegen Dollar-prijzen, 1954.; 255; 1 omslag
            - Stukken betreffende het houden van een enquête onder exporteurs van uit hardvezels vervaardigde vloerbedekkingsartikelen naar België/Luxemburg, 1954.; 256; 1 omslag
            - Registers van de hoeveelheden ingevoerde en uitgevoerde textielproducten, 1954.; 257; 1 pak
            - Staat van de invoer van textielproducten uit de Verenigde Staten en Canada, 1954.; 258; 1 deel
        - Prijsvorming en prijsbeheersing, 1.2.2.2.2
          - Ingekomen en minuten van uitgaande stukken van de sectie Prijscontrole, 1940-1949.; 259; 1 pak
          - Prijzenbeschikkingen voor diverse textielproducten, 1941-1942.; 260; 1 omslag
          - Agenda's en notulen van vergaderingen van de Prijzencommissie, 1941-1942.; 261; 1 omslag
          - Nota's voor de Prijzencommissie, 1941-1942.; 262; 1 omslag
          - Nota en rapporten betreffende het onderzoek naar de vast te stellen kostprijs voor de productie bij diverse firma's en de toezicht op de naleving van de Prijsbeschikking 1940, c. 1944.; 263; 1 omslag
          - Circulaires van de Ondervakgroep Katoenspinnerij over de prijzen van cylindergarens, met overzichten van verkoopprijzen, 1948-1949.; 264; 1 omslag
          - Stukken betreffende de controle van de prijzen voor de invoer van hennep, 1953-1954.; 265; 1 omslag
          - Circulaires van de Nederlandse Vereniging van Katoenspinners betreffende de dagprijzen van garens, 1953-1955.; 266; 1 omslag
        - Bescherming van werkgelegenheid in de industrie, 1.2.2.2.3
          - Verslagen van het Rijksarbeidsbureau over het verloop van de aanbod van en de vraag naar mannelijk personeel, 1952-1954.; 267; 1 pak
        - Uitvoering Bedrijfsvergunningenbesluit 1941, 1.2.2.2.4
          - Staat van afgegeven bedrijfsvergunningen vanaf de bevrijding tot 15 april 1946, 1947.; 268; 1 stuk
        - Medewerking aan de afwikkeling van oorlogsgevolgen, 1.2.2.2.5
          - Stukken betreffende de afwikkeling van de schadevergoeding aan C.V. de Moor-Vlaeminck voor gevorderde opslagruimte gedurende de periode 1943-1944, 1943-1952.; 269; 1 omslag
          - Stukken betreffende de afwikkeling van de betaling van een partij ruwe jute, geleverd aan Ter Horst en Co. N.V. te Rijssen, die nog een vordering heeft op de Nederlandse regering wegens een gestrande lading in oorlogstijd, 1945-1951.; 270; 1 omslag
          - Investeringsplannen voor 1949 van diverse bedrijven, 271; 1 omslag
        - Medewerking aan de uitvoering van het Marshallplan, 1.2.2.2.6
          - Stukken betreffende het verlenen van medewerking aan de totstandkoming van het jaarprogramma juli 1948 - juli 1949, in het kader van de European Recovery Program, 272; 1 omslag
          - Stukken betreffende de verdeling van Marshall-dollars voor de aankoop van katoenen uienbalen in de Verenigde Staten, 1949-1950.; 273; 1 omslag
          - Notitie betreffende de export uit landen, aangesloten bij de Economic Cooperation Administration (ECA), naar de Verenigde Staten, 1951.; 274; 1 stuk
        - Medewerking aan economische maatregelen in internationaal verband, 1.2.2.2.7
          - Staten, nota's en vergaderstukken, ontvangen en opgemaakt uit hoofde van het lidmaatschap van de Organization for European Economic Cooperation (OEEC), 1948-1949.; 275; 1 omslag
          - Stukken betreffende het opstellen van het textiel-programma ten behoeve van de Organization for European Economic Cooperation (OEEC) voor de periode 1948/1949-1952/1953, 276; 1 pak
          - Verslagen van de 7e t/m 9e plenaire vergaderingen en rapporten van het International Cotton Advisory Committee, 1948-1950.; 277; 1 omslag
          - Stukken betreffende aangelegenheden en opgave van gegevens aan en van de Organization for European Economic Cooperation (OEEC) inzake in- en uitvoer en toewijzing van goederen, 1948-1950.; 278; 1 pak
          - Notulen en vergaderstukken van de Textile Committee van de Organization for European Economic Cooperation (OEEC), 1948-1954.; 279; 1 pak
          - Stukken betreffende de advisering over en verlening van medewerking aan de versnelde vrijgave van gecontingenteerde artikelen gedurende de Pre-Unie met België en Luxemburg, 1949.; 280; 1 omslag
          - Stukken betreffende de problemen met België over de uitvoering van het Pre-Unie verdrag, 1949.; 281; 1 omslag
          - Stukken betreffende het opstellen van in- en uitvoerdesiderata ten behoeve van handelsbesprekingen met België en overleg over de consequenties van de economische Pre-unie met België en Luxemburg, 1949.; 282; 1 omslag
          - Stukken betreffende de positie van de Nederlandse touwindustrie bij liberalisering van het handelsverkeer met België, 1949-1950.; 283; 1 omslag
          - Stukken betreffende het overleg over de opneming van Japan in de General Agreement on Tariffs and Trade en over de importen door OEEC-landen van katoenen ruwdoek uit Japan, 1950.; 284; 1 omslag
          - Stukken betreffende de opgave van door Nederland geïmporteerde hoeveelheden ruwe katoen aan de Economic Cooperation Administration (ECA) te Washington, 1950-1951.; 285; 1 omslag
          - Stukken betreffende de beantwoording van een questionnaire van de International Materials Conference inzake voorraden, importen en consumptie van ruwe katoen, 1951.; 286; 1 omslag
          - Stukken betreffende de werkzaamheden van verschillende werkgroepen en van de Textile Committee van de Organization for European Economic Cooperation (OEEC), 1951.; 287; 1 pak
          - Rapport waarin enkele notities over de voorstellen van het International Cotton Advisory Committee voor een Cotton Agreement, 1952.; 288; 1 stuk
          - Stukken betreffende de liberalisatie van de import van goederen in OEEC-verband, 1952-1953.; 289; 1 omslag
          - Speciale Sub-Commissie inzake Internationale Katoen Overeenkomst onderdeel van de International Cotton Advisory Committee, c. 1952-1953.; 290; 1 omslag
          - Stukken betreffende de behandeling van een studie van een Westeuropese integratie van de rayonindustrie in OEEC-verband, 1953.; 291; 1 omslag
          - Stukken betreffende de opgave van de import van bedrukte rayonweefsels uit landen aangesloten bij de Organization for European Economic Cooperation (OEEC), 1954.; 292; 1 omslag
          - Stukken betreffende het onderzoek door de Organization for European Economic Cooperation (OEEC) naar de in- en uitvoer van diverse producten, 1954.; 293; 1 omslag
      - Uitvoeren van controle en opleggen van sancties, 1.2.2.3
        - Staat van begane strafbare feiten door bedrijven en de maatregel die de directie van het rijksbureau daartegen heeft genomen, 1944.; 294; 1 stuk
        - Stukken betreffende het instellen van onderzoeken naar de juistheid van handelen van verschillende bedrijven, 1945-1947.; 295; 1 omslag
        - Accountantsrapporten betreffende het onderzoek naar de volledigheid en de juistheid van de afgedragen consentgelden door de industrie, 1949-1951.; 296; 1 omslag
  - GEDEPONEERDE ARCHIEVEN, 1.3
    - Rijksbureau voor Textiel, kantoor Veenendaal 1944-1945, 1.3.1
      - Correspondentie met de afdeling Noodvoorziening van het Rijkstextielbureau Ede, 1944.; 297; 1 omslag
      - Circulaires, 1944-1945.; 298; 1 omslag
      - Ingekomen en doorslagen van uitgaande stukken, 1944-1945.; 299; 1 pak
      - Weekverslagen van het kantoor Doorn, 1944-1945.; 300; 1 omslag
      - Nota's van en voor de directeur van het Rijksbureau voor Textiel en het Rijksbureau Distex, 1944-1945.; 301; 1 omslag
      - Verslagen van werkzaamheden, bezoeken en besprekingen, 1944-1945.; 302; 1 omslag